# 新三板定增费用

提问人：PIL 时间：2016-02-26 09:37:21
审计过程中发现新三板企业对本年定增发生的验资费、材料打印费、券商顾问费冲减资本公积-股本溢价，对会计师、券商的差旅费、招待费同样冲减了资本公积，请教各位老师差旅费是否在发生时应该直接计入损益？

回答人：chenyiwei
新三板定增时可从资本公积中冲减的发行费用的范围，与IPO和上市公司增发无显著差异。会计师、券商的差旅费、招待费习惯上一般费用化处理。